臺灣嘉義地方法院民事判決　　　　　　　 93年度訴字第644號
原　　　告　己○○
訴訟代理人　簡承佑律師
　　　　　　張育誠律師
被　　　告　一合營造有限公司
法定代理人　甲○○
上列當事人間請求給付工資事件，本院於民國94年3月2日言詞辯
論終結，判決如下：
    主      文
被告應給付原告新台幣捌拾萬零玖仟貳佰伍拾元及自民國九十三
年十月十六日起至清償日止，按週年利率百分之五計算之利息。
原告其餘之訴駁回。
訴訟費用由被告負擔十分之七，餘由原告負擔。
本判決第一項於原告以新台幣貳拾柒萬元為被告供擔保後得為假
執行。
原告其餘假執行之聲請駁回。
    事實及理由
壹、被告經通知，未於言詞辯論期日到場，核無民事訴訟法第38
    6條所列各款情形，爰依原告聲請，由其一造辯論而為判決
    。
貳、原告起訴主張：
一、被告一合營造有限公司於民國91年3月間，因承包嘉義縣大
    埔鄉衛生所興建工程水泥部分（下稱系爭工程），需水工、
    粗工，遂委請原告蔡裕勳找工人，嗣原告蔡裕勳代被告尋覓
    工人，言明男工工資每人每日新台幣（以下同）2,200元，
    支付，自91年11月7日起至92年3月22日止，原告代覓訴外人
    曾闖、蔡岳哲、蔡錫章、蔡碧華、蔡進益、吳清雲、林差、
    乙○○、丁繡花、吳清發、林新格、戊○○、丁○○等13人
    （下稱訴外人曾闖等13人）施工，連同原告共14名工人，全
    部工程總天數為542.5天，以上開工資計算方式，被告應給
    付全部工資共計1,108,750元。
二、上開金額屢向被告請求，被告均拒絕給付等情，為被告之法
    定代理人甲○○於台灣雲林地方法院檢察署92年度偵字第52
    24號詐欺案件及台灣雲林地方法院民事庭93年度訴字第224
    號給付工程款事件審理時當庭自認，嗣經訴外人曾闖等13人
    經該工資債權轉讓予原告，則原告本於債權轉讓及工資請求
    權之法律關係，自得向被告請求給付等語。並聲明：（一）
    被告應給付原告新台幣1,108,750元及自起訴狀繕本送達被
    告之翌日起至清償日止，按週年利率百分之五計算之利息；
    （二）訴訟費用由被告負擔；（三）原告願供擔保請准宣告
    假執行。
參、被告則抗辯：被告係將系爭工程係以150萬元發包給原告，
    由原告去找工人加以施作，兩造間是承攬關係，但是原告僅
    有粉光部分作7、8成，貼磁磚、地磚及洗石部分則未施作，
    被告另外再找訴外人丙○○、李煥彰等人施作，原告未完成
    承攬工作，自不得請求報酬，而且被告業已給付原告299,50
    0元，此部分亦應扣除等語。並聲明：（一）原告之訴駁回
    ；（二）訴訟費用由原告負擔。
肆、法院之判斷：
一、兩造不爭執事項：
（一）被告一合營造有限公司於民國91年3月間，承包嘉義縣大
      埔鄉衛生所興建工程。
（二）訴外人曾闖、蔡岳哲、蔡錫章、蔡碧華、蔡進益、吳清雲
      、林差、乙○○、丁繡花、吳清發、林新格、戊○○、丁○○等13人，連同原告共14名工人，就系爭工程工作542.
      5天，其工資男工每人每日2,200元，女工每日每人1,700
      元，全部工資共計1,108,750元。
（三）被告另有找訴外人丙○○、李煥彰等人施作系爭工程。
二、兩造有爭執者為：（一）兩造間究係承攬關係或僱傭關係？
（二）被告有無給付299,500元給被告？
三、經查，原告主張：系爭工程係被告委託原告代為尋找工人來
    加以施作，原告僅係工頭，並非承攬人一情，業據證人丁○○、乙○○證述：是工頭（指原告）己○○找他們去工作，
    他說那邊有欠工人，現場是作之水泥及磁磚均是被告提供等
    語為憑，又被告如係將系爭工程轉包予原告承攬，則有關工
    程施工所需之物料，通常應由原告自備施作，方與承攬之情
    相符，本件之物料則均由被告所提供，足見與通常之工程承
    攬常情不符；再者，被告給付原告之款項係工資一情，復有
    被告於台灣雲林地方法院審理時所提供之「付款簽收簿」上
    有關其與原告己○○間之付款，均是記載為「工資」，非如
    給付其他包商，均直接記載承包項目例如「貼磁磚」、「貼
    地磚」等 (見臺灣雲林地方法院93年訴字第224號民事卷第
    73、74、75頁)為證，是原告主張：伊僅是代為尋找工人，
        並非承攬人一情，足堪認定，被告之抗辯無理由。
四、按「僱傭契約依民法第482條之規定，係以約定受僱人於一
    定或不定之期限內，為僱用人服勞務，僱用人給與報酬為其
    成立要件，就此項成立要件言之，僱傭契約在受僱人一方，
    僅止於約定為僱用人供給一定之勞務，即除供給一定勞務之
    外，並無其他目的，在僱用人一方，亦僅約定對於受僱人一
    定勞務之供給而與以報酬，縱使受僱人供給之勞務不生預期
    之結果，仍應負給與報酬之義務」，最高法院45年台上字第
    1619號著有判例可參，本件即使系爭工程尚未由原告及訴外
    人曾闖等十三人施作完成，揆諸前開判例意旨，被告仍應付
    給付報酬之責。又曾闖等十三人業將其薪資請求權讓與給原
    告一節，業據原告提出讓渡書13紙為證，復據證人丁○○、
    乙○○證述屬實，故原告自得向被告請求共1,108,750元之
    薪資債權。
五、再查，被告抗辯：已給付被告299,500元一情，有被告於台
    灣雲林地方法院審理時所提供之前揭「付款簽收簿」為證，
    觀之該簽收簿記載，原告向被告分別於91年11月20日借支工
    資50,000元、91年12月22日借支工資70,000元、93年1月25
    日借支工資26,000元、93年2月11日借支3,500元及93年2月
    19日借支150,000元，合計為299,500元，其上並均有原告之
    親筆簽名，堪信為真實，是被告抗辯此部分已先給付之金額
    應加以扣除，本院認為依公平及誠信原則，自為可採，故原
    告可請求之金額為809,250元。
六、綜上所述，原告依債權讓與及薪資請求權之法律關係，請求
    被告給付上開金額及自起訴狀繕本送達翌日即93年10月16日
    起至清償日止按週年利率百分之五計算之利息，核無不合，
    應予准許。逾此範圍之請求為無理由，應予駁回。
伍、原告陳明願供擔保請准宣告假執行，就原告勝訴部分，經核
    與法並無不合，爰酌定相當之擔保金額准許之，至於原告敗
    訴部分，其假執行之聲請，即失所附麗，應予駁回。
陸、本件事證已臻明確，兩造其餘攻擊、防禦方法及所提證據，
    核與本判決結論無影響，爰不逐一論列，併此敘明。
柒、據上論結，本件原告之訴為一部有理由，一部無理由，依民
    事訴訟法第385條第1項、第79條、第390條第2項，判決如主
    文。
中　　華　　民　　國　　94　　年　　3 　　月　　16　　日
                  臺灣嘉義地方法院民二庭
                        法　官　黃明展
以上正本係照原本作成
如對本判決上訴須於判決送達後20日內向本院提出上訴狀
中　　華　　民　　國　　94　　年　　3 　　月　　16　　日
                        書記官　林秀惠
